【裁判字號】    90,上訴,1763
【裁判日期】    900829
【裁判案由】    搶奪
【裁判全文】
臺灣高等法院臺中分院刑事判決                民國九十年度上訴字第一七六三號
    上  訴  人
    即  被  告  乙○○
右上訴人因搶奪案件，不服台灣台中地方法院九十年度訴字第一八○六號，中華民國
九十年八月二十九日第一審判決（起訴案號：台灣台中地方法院檢察署九十年度偵字
第一二五七三號），提起上訴，本院判決如左：
    主      文
上訴駁回。
    事實及理由
一、本案經本院審理結果，認第一審判決認事用法及量刑均無不當，應予維持，並引
    用第一審判決書記載之事實、證據及理由（如附件）。
二、上訴人即被告乙○○在本院未提出其他有利之證據及辯解，僅請求減輕其刑，其
    上訴無理由，應予駁回。
據上論斷，應依刑事訴訟法第三百七十三條、第三百六十八條，判決如主文。
本案經檢察官丙○○到庭執行職務。
中      華      民      國      九十       年     十      月   二十五   日
                                臺灣高等法院臺中分院刑事第五庭
  審判長法  官  袁  從  楨
                                            法  官  郭  同  奇
                                            法  官  胡  森  田
右正本證明與原本無異。
如不服本判決應於收受送達後十日內向本院提出上訴書狀，其未敘述上訴之理由者並
得於提起上訴後十日內向本院補提理由書（均須按他造當事人之人數附繕本）。
                                            書記官  王  瑩  澤
中      華      民      國      九十       年     十      月   二十六   日
                                                                        Ｒ
附件：
臺灣臺中地方法院刑事判決                          九十年度訴字第一八Ｏ六號
    公  訴  人  台灣台中地方法院檢察署檢察官
    被      告  乙○○  男三十四歲（民國○○○年○月○○○日生）
                        住台中縣大肚鄉○○村○○路卅二號
                        身分證統一編號：Ｚ000000000號
右列被告因搶奪案件，經檢察官提起公訴（九十年度偵字第一二五七三號），本院判
決如左：
    主  文
乙○○意圖為自己不法之所有，而搶奪他人之動產，累犯，處有期徒刑壹年。
    事  實
一、乙○○前於民國七十八年間，因違反麻醉藥品管理條例等案件，經本院判處有期
    徒刑七年三月，於八十五年九月十四日縮刑假釋期滿執行完畢，又於八十五年間
    ，又違反肅清煙毒條例案件，經本院判處有期徒刑三年三月，由台灣高等法院臺
    中分院駁回上訴確定，經入監服刑，甫於八十九年一月二十七日假釋出獄，其在
    假釋期間內，仍不知悔改，竟意圖為自己不法之所有，於民國九十年七月十三日
    八時三十分許，先以毛巾蓋住其妻楊文英所有之車牌號碼ＰＪＥ–九六五號機車
    車牌，再騎乘該部機車在台中縣沙鹿鎮○○路與四平街附近，趁當時行走於路旁
    之甲○○不及防備之際，自後方搶奪甲○○所有皮包一只〔內有現金新臺幣（下
    同）六千元、身分證及健保卡各一枚、鑰匙七把、鐵門遙控器一個〕，得手後騎
    乘機車逃逸，因甲○○遇搶時曾拉扯乙○○衣服，乙○○所使用之行動電話手機
    一支乃掉落於地，經警依乙○○遺留於現場之行動電話手機所使用之東信電訊股
    份有限公司第0000000000號門號資料，查知該支行動電話手機門號乃
    是不知情之張明祿具名申請後，交由陳阿美使用，再由陳阿美借予乙○○使用，
    警方乃鎖定乙○○進行查緝，乙○○乃於當日二十三時許至警局投案，並交出其
    所搶得之六千元現金及帶同警察至台中縣沙鹿鎮○○路旁尋獲搶得之鑰匙七支（
    其餘財物及遮蓋車牌之毛巾均遭乙○○丟棄，而未能尋獲）。
二、案經台中縣警察局清水分局報告臺灣臺中地方法院檢察署檢察官偵查起訴。
    理  由
一、訊據被告乙○○對有於右揭時、地以毛巾蓋住所騎乘之機車車牌，並在台中縣沙
    鹿鎮○○路與四平街附近，趁當時行走於路旁之被害人甲○○不及防備之際搶奪
    被害人甲○○所有皮包一只（內有現金新臺幣六千元、身分證及健保卡各一枚、
    鑰匙七把、鐵門遙控器一個）得手之事實，坦承在卷，核與被害人甲○○於警訊
    中所指述遭搶過程相符，並有被告乙○○所搶得之現金六千元及其帶同警察至台
    中縣沙鹿鎮○○路旁所尋獲搶得之鑰匙七支在卷可證。另被告乙○○於行搶過程
    中所遺留於現場之行動電話手機（0000000000號門號）乃係不知情之
    證人張明祿具名申請後，交由證人陳阿美使用，再由證人陳阿美借予被告乙○○
    使用一節，亦據證人張明祿、陳阿美於警訊中證實在卷，足見被告乙○○確有趁
    他人不備而行搶他人財物之犯行，所為自白，核與事實相符，本案事證明確，被
    告乙○○犯行足以認定。
二、核被告乙○○所為，係犯刑法第三百二十五條第一項之搶奪罪；其於民國七十八
    年間，曾因違反麻醉藥品管理條例等案件，經本院判處有期徒刑七年三月，甫於
    八十五年九月十四日縮刑假釋期滿執行完畢，有台灣台中地方法院檢察署刑案資
    料查註紀錄表及台灣高等法院被告全國前案紀錄表各一份可按，其於刑之執行完
    畢後五年內再犯本罪，為累犯，應依刑法第四十七條規定，加重其刑。爰審酌被
    告乙○○另因違反肅清煙毒條例案件，經本院判處有期徒刑三年三月，並由台灣
    高等法院臺中分院駁回上訴確定在案，甫於八十九年一月二十七日假釋出獄，尚
    在假釋期間內，仍不知悔改而再犯本案，惡性非輕，另參酌其犯罪動機、目的在
    圖一己私利，對社會造成治安危害及犯後尚能坦承犯行等一切情狀，量處如主文
    所示之刑。至被告乙○○行搶時用以遮蓋車牌之毛巾一條，因已遭被告乙○○丟
    棄而未尋獲，為免日後執行困難，爰不為沒收之諭知，附此敘明。
據上論斷，應依刑事訴訟法第二百九十九條第一項前段、刑法第三百二十五條第一項
、第四十七條，判決如主文。
中      華      民      國    九十      年  八      月    二十九    日
                                    台灣台中地方法院刑事第七庭
                                        法  官  林  宗  成
右正本證明與原本無異。
如不服本判決，應於送達後十日內向本院提出上訴狀 （須附繕本） ，上訴於台灣高
法院台中分院。
                                        書記官
中      華      民      國    九十      年      八      月    二十九    日
附錄本案論罪科刑法條
刑法第三百二十五條第一項
意圖為自己或第三人不法之所有，而搶奪他人之動產者，處六月以上五年以下有期徒
刑。


司法院資訊處製作；財團法人民間司法改革基金會備份。
